【裁判字號】    99,訴緝,150
【裁判日期】    990531
【裁判案由】    毒品危害防制條例
【裁判全文】
臺灣臺中地方法院刑事判決             99年度訴緝字第150號
公  訴  人  臺灣臺中地方法院檢察署檢察官
被      告  甲○○
上列被告因違反毒品危害防制條例案件，經檢察官提起公訴（98
年度毒偵字第2178號），被告於本院準備程序就被訴事實為有罪
之陳述，經本院合議庭裁定改行簡式審判程序，判決如下：
    主    文
甲○○施用第一級毒品，累犯，處有期徒刑拾壹月，扣案之注射
針筒壹支，沒收。又施用第二級毒品，累犯，處有期徒刑柒月，
扣案之甲基安非他命伍包（驗餘淨重合計零點柒柒貳公克），
沒收銷燬之。應執行有期徒刑壹年月，扣案之甲基安非他命伍
包（驗餘淨重合計零點柒柒貳公克），沒收銷燬之；扣案之注
射針筒壹支，沒收。
    犯罪事實
一、甲○○前因違反毒品危害防制條例案件，經本院判處應執行
    有期徒刑1年2月，送監執行，於民國93年8月29日縮刑期滿
    執行完畢，又其前於96年間因犯施用毒品案件，經本院裁定
    令入勒戒處所觀察、勒戒後，認有繼續施用傾向，復經本院
    裁定令入戒治處所施以強制戒治，於97年6月16日強制戒治
    期滿執行完畢。詎甲○○仍不知悔悟，基於施用第一級毒品
    之犯意，於98年5月23日18時許，在臺中市○區○○○路4段
    32號住處，以將第一級毒品海洛因摻水稀釋後置於注射針筒
    內施打靜脈血管方式，施用第一級毒品海洛因1次。另基於
    施用第二級毒品甲基安非他命之犯意，於同年月24日19時許
    ，在前開住處，以將第二級毒品甲基安非他命置於鋁箔紙上
    點火燒烤後吸其煙氣方式，施用第二級毒品甲基安非他命1
    次。嗣經警於98年5月26日14時30分許，持搜索票在前開地
    點查獲甲○○，並扣得第二級毒品甲基安非他命5包（驗餘
    淨重合計0.7732公克），及甲○○所有供其施打海洛因所用
    之注射針筒1支。
二、案經臺中市警察局報請臺灣臺中地方法院檢察署檢察官偵查
    起訴。
    理    由
一、訊據被告甲○○對於前揭犯罪事實均坦承不諱，且被告為警
    查獲後所尿液經以氣相層析質譜儀（即GC／MS）方法檢驗結
    果，確呈第一級毒品海洛因代謝物嗎啡陽性及第二級毒品甲
    基安非他命代謝物甲基安非他命、安非他命陽性反應等情，
    此有中山醫學大學附設醫院檢驗科藥物檢測中心尿液檢驗報
    告1份附卷足憑，復有扣案之第二級毒品甲基安非他命5包（
    驗餘淨重合計0.7732公克）及被告所有供其施用海洛因所用
    之注射針筒1支可資佐證。且扣案之前開5包結晶狀物品業經
    行政院衛生署草屯療養院以化學呈色法及氣相層析質譜儀分
    析法鑑定結果確均係第二級毒品甲基安非他命，有該院草療
    鑑字第0980600003號鑑定書1份在卷可稽。查被告前於96年
    間因犯施用毒品案件，經本院裁定令入勒戒處所觀察、勒戒
    後，認有繼續施用傾向，復經本院裁定令入戒治處所施以強
    制戒治，於97年6月16日強制戒治期滿執行完畢，有臺灣高
    等法院被告前案紀錄表1份及臺灣臺中地方法院檢察署檢察
    官97年度戒毒偵字第178號不起訴處分書各1份在卷可參，其
    於強制戒治執行完畢後5年內再犯本件施用第一、二級毒品
    罪，依毒品危害防制條例第23條第2項之規定，即應依法追
    訴。被告自白核與事實相符，事證明確，其犯行均堪認定。
二、核被告所為，係犯毒品危害防制條例第10條第1項之施用第
    一級毒品罪及同條第2項之施用第二級毒品罪。被告為供施
    用而持有第一、二級毒品，其持有第一、二級毒品之低度行
    為，已分別為施用第一、二級毒品之高度行為所吸收，均不
    另論罪。被告所犯施用第一級毒品罪及第二級毒品罪間，犯
    意各別，罪名不同，應予分論併罰。末查，被告前因違反毒
    品危害防制條例案件，經本院判處應執行有期徒刑1年2月，
    送監執行，於93年8月29日縮刑期滿執行完畢，此有臺灣高
    等法院被告前案紀錄表1份在卷可憑，其受徒刑執行完畢後5
    年以內，故意再犯本件有期徒刑以上之罪，均為累犯，應依
    刑法第47條第1項之規定各加重其刑。爰審酌被告前因施用
    毒品犯行曾經法院判刑及裁定強制戒治，竟又再施用毒品不
    輟，無視於毒品對於自身健康之戕害及國家對於杜絕毒品犯
    罪之禁令，及其事後坦承犯行，再本於施用毒品犯罪之人，
    亦為「病人」之考量等一切情狀，分別量處如主文所示之刑
    ，並定其應執行之刑。扣案之結晶狀物品5包經送鑑定結果
    ，確均係第二級毒品甲基安非他命，有前開行政院衛生署草
    屯療養院鑑定書1份在卷足憑，為毒品危害防制條例第2條第
    2項第2款所指之第二級毒品，爰依同條例第18條第1項前段
    規定，不問屬於犯人與否，均宣告沒收銷燬之。扣案之注射
    針筒1支，為被告所有，供其施用第一級毒品海洛因所用之
    物，業據被告供明在卷，爰依刑法第38條第1項第2款之規定
    宣告沒收之。
據上論斷，應依刑事訴訟法第273條之1第1項、第299條第1項前
段，毒品危害防制條例第10條第1項、第2項、第18條第1項前段
，刑法第11條、第47條第1項、第51條第5款、第38條第1項第2款
，判決如主文。
中    華    民    國    99    年     5    月    31    日
                    刑事第六庭  法  官  戴博誠
上正本證明與原本無異。
如不服本判決，應於送達後10日內向本院提出上訴狀（須附繕本
），上訴於臺灣高等法院臺中分院。
上訴書狀如未敘述理由，應於上訴期間屆滿後20日內補提理由書
於本院。
                                書記官  林政佑
中    華    民    國    99    年     5    月    31    日
【附錄論罪科刑法條】
毒品危害防制條例第10條：
施用第一級毒品者，處6月以上5年以下有期徒刑。
施用第二級毒品者，處3年以下有期徒刑。

司法院資訊處製作；財團法人民間司法改革基金會備份。
